臺灣桃園地方法院刑事判決　　　　　　　93年度訴字第1455號
公　訴　人　臺灣桃園地方法院檢察署檢察官
被　　　告　甲○○　男　31歲.
上列被告因違反森林法案件，經檢察官提起公訴（93年度偵字第
11536 號），被告於準備程序中就被訴事實為有罪之陳述，經本
院合議庭裁定由受命法官獨任行簡式審判程序，本院判決如下：
    主  文
甲○○結夥二人以上於保安林竊取森林主產物，累犯，處有期徒
刑柒月，併科罰金壹萬元，罰金如易服勞役，以銀元參佰元即新
臺幣玖佰元折算壹日。
    事  實
一、甲○○前於民國85年間因竊盜等案件，經臺灣宜蘭地方法院
    以85年度訴字第175 號判決判處應執行有期徒刑四年四月，
    由臺灣高等法院以86年度上訴字第1821號判決駁回其上訴，
    而於86年7 月10日確定；又於86年間因違反麻醉藥品管理條
    例案件，經臺灣宜蘭地方法院以86年度易字第366 號判決判
    處有期徒刑七月，由臺灣高等法院於86年8 月28日以86年度
    上易字第4282號判決駁回其上訴而確定，上開二案嗣經裁定
    應執行有期徒刑四年八月，於92年6 月16日假釋期滿，視為
    有期徒刑執行完畢（構成累犯）。詎猶不知警惕，復以新臺
    幣二千五百元之日薪，受僱於真實年籍姓名不詳、綽號「阿
    宏」之成年男子，而與「阿宏」及另一真實年籍姓名亦不詳
    、綽號「阿勇」之成年男子結夥，共同基於意圖為自己不法
    所有之犯意聯絡與行為分擔，於92年7 月12日21時許起，接
    續在桃園縣復興鄉華陵村台七線61公里處上方約40 0公尺處
    「新竹林區大溪事業區45林班地」之國有保安林內，共同以
    「阿宏」所提供之電鋸、耙子（鋤頭）、鐵鎚、鐮刀、螺絲
    起子、鏈條及手電筒等工具，鋸斷竊取森林主產物扁柏0.16
    立方公尺及紅檜約0.25公噸（經查定被害價格為新臺幣一萬
    元）得逞。嗣經新竹區管理處大溪工作站（下稱大溪工作站
    ）人員於同年7 月14日10時30分許巡護查覺後，報警於同日
    12 時55 分許，在上址當場逮獲甲○○，並扣得上開供行竊
    所用之耙子（鋤頭）一把、鐵鎚一把、鐮刀一把、螺絲起子
    一支、鏈條一條及手電筒三支等工具，惟「阿宏」、「阿勇
    」二人則趁隙逃逸。
二、案經桃園縣政府警察局大溪分局報告臺灣桃園地方法院檢察
    署檢察官偵查起訴。
    理   由
一、前揭犯罪事實，業據被告甲○○於警、偵訊及本院審理時坦
    承不諱，核與證人即大溪工作站技術士劉鑫誠於警詢中指訴
    之情節相符，且有北橫公路沿線大溪事業區國有林班巡護會
    查紀錄影本一份、甲種林產物查驗明細表一紙、現場照片八
    張及臺灣桃園地方法院檢察署公務電話紀錄表一份在卷足憑
    ，復有耙子（鋤頭）一把、鐵鎚一把、鐮刀一把、螺絲起子
    一支、鏈條一條及手電筒三支等物扣案可資佐證，是被告之
    任意性自白經前開證據補強後，應認與事實相符。綜上所述
    ，本件事證明確，被告犯行堪以認定，應予依法論科。
二、按森林法第15條第3 項規定：「國有林產物之種類、處分方
    式與條件、林產物採取、搬運、轉讓、繳費及其他應遵行事
    項之處分規則，由中央主管機關定之」，行政院農業委員會
    因之據以訂定發布「國有林林產物處分規則」，其第3 條第
    一款明定：「主產物：指生立、枯損、倒伏之竹木及殘留之
    根株、殘材」，故本件被告甲○○夥同綽號「阿宏」、「阿
    勇」之成年男子於保安林內，所竊取之扁柏0.16立方公尺及
    紅檜約0. 25 公噸，當屬「森林主產物」無疑。是核被告所
    為，係犯森林法第52條第1 項第1 款、第4 款之結夥二人以
    上於保安林竊取森林主產物罪。至被告雖有使用性質上屬凶
    器之電鋸、耙子（鋤頭）、鐵鎚、鐮刀、螺絲起子、鏈條等
    物以竊取森林主產物之行為，惟因森林法第52條第1 項各款
    所定之罪與刑法第321 條第1 項第3 款之加重竊盜罪間，具
    有特別法與普通法之法條競合關係，故不應另論被告以刑法
    第321 條第1 項第3 款之罪。被告與綽號「阿宏」、「阿勇
    」之成年男子，就本件犯行，有犯意聯絡及行為分擔，為共
    同正犯。又被告有如事實欄所載之前科及執行情形，有臺灣
    高等法院被告全國前案紀錄表、臺灣桃園地方法院檢察署刑
    案資料查註紀錄表各一份在卷可按，其於五年內再犯本案有
    期徒刑以上之罪，為累犯，應依法加重其刑。爰審酌被告貪
    圖小利而不思以正當途徑獲取財物之犯罪動機實屬可議，所
    竊取林木經大溪工作站查定之被害價格（贓額）僅新臺幣一
    萬元，雖有本院電話談話紀錄一份在卷可稽，然其所為對森
    林生態、保育之危害甚深，惟念其犯罪後尚知坦承犯行，態
    度良好等一切情狀，量處主文所示之刑，並併科相當贓額新
    臺幣一萬元之二倍以上五倍以下，即三倍之銀元一萬元之罰
    金，且就罰金部分諭知易服勞役之折算標準，以資懲儆。
三、至扣案之耙子（鋤頭）一把、鐵鎚一把、鐮刀一把、螺絲起
    子一支、鏈條一條、手電筒三支及未扣案之電鋸一具，雖係
    供被告犯本案所用之物，然被告僅指稱該等工具為共犯「阿
    宏」所提供，而未能確定即該共犯所有，本院既查無證據證
    明上開工具為被告或共犯所有之物，又非違禁物，自不予宣
    告沒收，附此敘明。
四、本件被告所犯係死刑、無期徒刑或最輕本刑為三年以上有期
    徒刑以外之罪，亦非高等法院管轄第一審之案件，其於準備
    程序中就被訴事實為有罪之陳述，經本院告知簡式審判程序
    之旨，並聽取公訴人、被告之意見後，爰依刑事訴訟法第27
    3 條之1 第1 項規定合議裁定由受命法官獨任進行簡式審判
    程序，併予敘明。
據上論斷，應依刑事訴訟法第273 條之1 第1 項、第299 條第1
項前段，森林法第52條第1 項第1 款、第4 款，刑法第11條前段
、第28條、第47條、第42條第2 項，罰金罰鍰提高標準條例第2
條，判決如主文。
本案經檢察官崔秉君到庭執行職務。
中　　華　　民　　國　　94　　年　　3 　　月　　11　　日
                      臺灣桃園地方法院刑事第11庭
                          法  官    丁  俊  成
以上正本證明與原本無異。
如不服本判決，應於判決送達後10日內向本院提出上訴狀（應附
繕本），上訴於臺灣高等法院。
  　　　　　　　　　　　　書記官　  簡  慧  瑛
中　　華　　民　　國　　94　　年　　3 　　月　　15　　日
附錄本案論罪科刑依據之法條：
森林法第52條：
竊取森林主、副產物而有左列情形之一者，處六月以上五年以下
有期徒刑，併科贓額二倍以上五倍以下罰金：
一、於保安林犯之者。
二、依機關之委託或其他契約，有保護森林義務之人犯之者。
三、於行使林產採取權時犯之者。
四、結夥二人以上或僱使他人犯之者。
五、以贓物為原料，製造木炭、松節油、其他物品或培植菇類者
    。
六、為搬運贓物，使用牲口、船舶、車輛，或有搬運造材之設備
    者。
七、掘採、毀壞、燒燬或隱蔽根株，以圖罪跡之湮滅者。
八、以贓物燃料，使用於礦物之採取，精製石灰、磚瓦或其他物
    品之製造者。
前項未遂犯罰之。
第一項第五款所製物品，以贓物論，沒收之。
